---
title: "Reporte"
format: 
  html:
    self-contained: true
editor: visual
author: "Gabriel Szerman"
---

## Estrategia:

-   Recopilar todas las resoluciones de la guia y armar de cada guia un resumen de las estructuras mas utilizadas en r para manipular los dataframes

-   Resumir la teoría conceptual de los algoritmos de regresión lineal y polinomial, y de clasificación por desicion tree y knn. Leer las clases teóricas y todos los archivos dados en clase para incorporar al resumen

-   Resumir teoría sobre estadística descriptiva, y que tipos de gráficos conviene utilizar en cada caso

-   Resumir el código y lo mas utilizado en r para trabajar esos algoritmos

-   Repasar el código y la teoría de los 2 trabajos prácticos de la materia

-   Elaborar la hoja resumen

## Guia 1

```{r}
d = data.frame(x = 1:5, y= letters[1:5], z = c(T,T,F,T,F))

# El dataframe 'd' es una fila de columnas
d
```

```{r}
devolver_moda = function(x){
  
  tabla_frecuencias = table(x)
  
  numero_columna = which.max(tabla_frecuencias)
  
  nombres_tabla_frecuencias = names(tabla_frecuencias)
  
  
  return(nombres_tabla_frecuencias[numero_columna])
}

colores <- as.factor(c('red', 'green', 'red', 'black', 'yellow' ,'green', 'blue','green','blue', 'blue','green'))


devolver_moda(colores)
```

```{r}
devolver_desvio_standard = function(array){
  
  # La funcion es V = sumar (xi-u)^2 / length(x)
  # y el desvio standard es d = sqrt(V)
  
  
  # Hago xi - u
  
  xi_menos_u = array - mean(array)
  
  termino_arriba = xi_menos_u^2
  
  varianza = sum(termino_arriba) / length(array)
  
  desvio_standard = sqrt(varianza)
  
  
  return(desvio_standard)
  
}



devolver_desvio_standard(c(10,20,21))

sd(c(10,20,21))
```

```{r}
# Función para calcular el desvío estándar
mi_desvio <- function(x) {
  n <- length(x)
  mean_x <- mean(x)
  squared_diffs <- (x - mean_x)^2
  variance <- sum(squared_diffs) / n
  std_dev <- sqrt(variance)
  return(std_dev)
}

# Datos de ejemplo
data <- c(3, 4, 6, 8, 10)

# Calcular el desvío estándar usando tu función
mi_resultado <- mi_desvio(data)
print(paste("Mi desvío estándar:", mi_resultado))

# Calcular el desvío estándar usando la función sd() de R-base
sd_resultado <- sd(data)
print(paste("Resultado de sd() de R-base:", sd_resultado))
```

## Guia 2

```{r}

```
